臺灣板橋地方法院交通事件裁定　　　　　96年度交聲字第76號
原處分機關　交通部公路總局臺北區監理所
異　議　人　甲○○
上列異議人因違反道路交通管理處罰條例案件，對於交通部公路
總局臺北區監理所於中華民國95年12月26日以北監自裁字裁40 -
z00000000 號所為之裁決處分（原舉發案號：內政部警政署國道
公路警察局z00000000 號），聲明異議，本院裁定如下：
    主  文
異議駁回。
    理  由
一、異議意旨略以：異議人即受處分人甲○○駕駛9B-6571 號自
    小客車，於民國95年3 月19日16時25分許，在國道一號高速
    公路南向111 公里處因「經雷射槍測得行速116 公里，限
    速100 公里，超速16公里。該車見警以指揮棒指示停車未
    停，加速離去，至113 公里加700 公尺攔下」，經交警以異
    議人違規而開單，並經原處分機關以異議人上開二行為，均
    係違反道路交通管理處罰條例第33條第1 項之規定，而各裁
    處異議人新臺幣（下同）三千元，並皆記違規點數一點。然
    異議人當天並無超速，因當日車流量大，警方僅出示雷射槍
    所載之116 公里之數字，而無異議人之資料，故異議人詢問
    測速槍是否準確等相關問題，惟警方認為異議人不服取締即
    開單舉發，爰請求撤銷原處分云云。
二、按「汽車行駛於高速公路或設站管制之道路，而不遵管制之
    規定者，處汽車駕駛人新臺幣三千元以上六千元以下罰鍰」
    ，道路交通管理處罰條例第33條第1 項定有明文。再按「汽
    車駕駛人有左列各款所列條款之一者，除依原條款處罰鍰外
    ，並予記點：一有第33條... 情形之一者，各記違規點數一
    點」，同條例第63條第1 項第1 款亦有明文。
三、經查：
   (一)異議人即受處分人甲○○駕駛9B-6571 號自小客車，於95
     年3 月19日16時25分許，在國道一號高速公路南向111 公
     里處因「經雷射槍測得行速116 公里，限速100 公里，
     超速16公里。該車見警以指揮棒指示停車未停，加速離
     去，至113 公里加700 公尺攔下」，經內政部警政署國道
     公路警察局以z00000000 號舉發違規，並經原處分機關交
     通部公路總局臺北區監理所於95年12月26日以北監自裁字
     裁40 -z00000000 號裁決異議人上開二行為，均係違反道
     路交通管理處罰條例第33條第1 項之規定，而各裁處異議
     人罰鍰三千元，並皆記違規點數一點等情，此有上開舉發
     違反道路交通管理事件通知單與裁決書各一件附卷可稽。
  (二)異議人雖辯稱其未違規，並以前詞置辯。惟證人即舉發異議
    人之警員乙○○到庭具結證稱：「（請敘述95年3 月19日下
    午四時二十五分許，在國道一號高速公路南下111 公里處，
    攔查9B-6571 號自小客車之情形？）我們是以雷達測速槍測
    得該車時速116 公里，該路段限速100 公里，我們當場以指
    揮棒攔查該車，但是該車不停下來繼續行駛，我們駕車尾隨
    該車，鳴笛又以指揮棒指示該車停車三次以後，該車才停下
    來。依照一般違規人只要鳴笛指示該車停車，最多只有兩次
    ，這次要三次以上，所以我們才加取締不服取締這一條。」
    、「（你們當時是將你們所駕駛的警車停在路肩的旁邊的避
    車彎，而雷達測速槍測得系爭車輛時速116 公里，才開始進
    行你剛才所謂攔查系爭車輛的嗎？）是的。」、「（你們所
    看的車號，或雷達測速槍測出超速的車號，沒有錯嗎？）沒
    有錯，我確實有看到這個系爭車輛超速，當時有三個車道，
    一定要旁邊沒有車輛才可以取締該車，這樣才可以避免爭議
    ，而當時系爭車輛行經上開路段超速時，就只有該部車輛，
    違規時系爭車輛我記得是在最外線車道。」、「（所以異議
    人是違反兩條道路交通管理處罰條例的規定嗎？）是的。」
    等語（（見本院96年3 月13日訊問筆錄），足徵異議人當時
    駕駛自小客車行經上開路段，車速確已高達時速116 公里，
    且警方測得上開車速時，該路段僅有異議人所駕駛之自小客
    車一台，故警方絕不會測錯；另警方駕車尾隨異議人之車，
    對於異議人之車鳴笛又以指揮棒指示該車停車三次以後，該
    車才停下來，惟依照一般違規人只要鳴笛指示該車停車，最
    多只有兩次，益徵異議人確有超速與不服警方取締之情，堪
    以認定。
  (三)本件異議人前開違規之事證已足堪認定，是原處分機關依前
    揭道路交通管理處罰條例第33條第1 項之規定，就異議人上
    開超速與不服取締之二行為，分別處處異議人三千元之罰鍰
    （合計共六千元），並皆依同條例第63條第1 項第1 款之規
    定，均記異議人違規點數一點（合計共二點）之處分，核無
    違誤，本件異議人之異議為無理由，應予駁回。
據上論斷，應依道路交通案件處理辦法第19條，裁定如主文。
中　　華　　民　　國　　96　　年　　4 　　月　　30　　日
                          臺灣板橋地方法院交通法庭
                              法  官  許必奇
以上正本證明與原本無異。
如不服本裁定應於送達後5 日內向本院提出抗告狀。
                              書記官　金和國
中　　華　　民　　國　　96　　年　　4 　　月　　30　　日
